Alexis Eduardo Mata

Full-Stack Developer

Cd. Guayana, Venezuela (América/Caracas) (+58) 4148726426 <u>alexis.ed.mata@gmail.com</u>

https://www.linkedin.com/in/alexis-eduardo-mata/ https://github.com/Alexis79Bck

Desarrollador Full-Stack con +5 años de experiencia laborando en el área de análisis y desarrollo de aplicaciones, basado en tecnologías Web (PHP, HTML, CSS), utilizando el Framework Laravel como mi base de trabajo. He aportado mejoras en un 20% y avances de procesamiento de datos en un 18% con las aplicaciones desarrolladas. Soy una persona autodidacta, con ganas de conocer nuevas herramientas tales como react, angular, python, entre otros; con la capacidad de crecer profesionalmente en el área laboral, creativo, proactivo, y con muy buena disposición. Mi meta es poder formar parte de un excelente equipo de trabajo y contribuir en soluciones tecnológicas para la organización.

EXPERIENCIA

Hotel Plaza Meru, Desarrollador de Sistemas — abril, 2019 - actualmente

- Logré diseñar y desarrollar un Sistema de Gestión y Control de Empleados, el cual la organización ha podido reducir el tiempo de respuesta de 20min > 3min y la mejoría en el procesamiento de información en un 18%.
- Aún se está trabajando en la creación de nuevas mejoras y módulos adicionales.
- Presto apoyo de soporte al DBA, monitoreando la estructura de los datos que ingresa desde el sistema.

Stack tecnológico: PHP, HTML, CSS

Banco Caroni Banco Universal, Operador de Sistemas II — enero, 2011 - abril, 2019

- Formé parte del equipo laboral encargándome en el soporte de operaciones bancarias, monitoreando el estado de actividad de los sistemas del Banking Core.
- Logré reducir el tiempo de respuestas para los usuarios en un 8% mediante la utilizacion de las aplicaciones predeterminada.

Stack tecnológico: Softwares propios de la institución

VEPICA, Freelance — marzo, 2018 - junio, 2018

- Participé en el diseño y desarrollo de una Aplicación Web.
- Logré reducir el tiempo estadístico de 12m > 3m usando HTML y SQL Server. Stack tecnológico: PHP, HTML, SQL Server, Aplicacion Web

PROYECTOS

Personal, Diseñador de WebSite - No Definido - 2022

- Diseñando y modelando el contenido de un sitio web al 100% usando WordPress.
- Enfocándome en la presencia en la web e incrementando el 20% de su cartera principal de clientes.
- Stack tecnológico: Wordpress Starter.

<u>HABILIDADES</u>

Lenguajes de Programación: Intermedio: PHP, HTML, CSS; Básico: Javascript, VueJS. Herramientas de Frameworks: Intermedio: Laravel, Bootstrap; Básico: WordPress.

Base de Datos: Intermedio: MS SQL Server, MySQL.

Herramientas: Git. Github.

Idiomas: Competente: Inglés; Nativo: español.

EDUCACIÓN

I.U.T "Pedro Emilio Coll" – Ciudad Guayana, Venezuela. TSU en Informática, Julio de 2008.

CERTIFICACIONES

SCRUM Fundamentas Certified - SCRUMstudy (Certificado ID 925609). Año 2022.